臺灣雲林地方法院刑事判決　　　　　　 93年度簡上字第148號
上 訴 人即
被　　　告　甲○○　男　40歲.
上列被告因違反稅捐稽徵法等案件，不服本院斗六簡易庭中華民
國93年10月11日93年度六簡字第235 號刑事簡易判決（原聲請簡
易判決處刑書案號：93年度發查偵字第4 號），提起上訴，本院
第二審合議庭判決如下：
    主  文
上訴駁回。
甲○○緩刑貳年。
    事實及理由
一、犯罪事實：
    甲○○為納稅義務人「體面美容坊」（址設臺北縣板橋市○
    ○○路22號4 樓）之負責人，為依商業登記法規定之商業負
    責人，據實製作薪資所得扣繳暨免扣繳憑單及營利事業所得
    稅結算申報書、並提向稅捐稽徵機關申報「體面美容坊」營
    利事業所得稅為甲○○之業務，為從事業務之人。甲○○為
    逃漏營利事業所得稅，明知丙○○於民國87年01月間至同年
    03月間，未在「體面美容坊」工作支薪，竟於87年06月間某
    日，提供丙○○之身分資料予不知情之成年會計人員，據以
    製作丙○○自87年01月起至同年03月止，在「體面美容坊」
    支領薪資共新臺幣（下同）458568元之各類所得扣繳暨免扣
    繳憑單等資料，再登載該不實事項於營利事業所得稅結算申
    報書之業務上文書後，於87年06月29日，持向財政部臺灣省
    北區臺北縣分局申報「體面美容坊」87年度之營利事業所得
    稅，使該商號之營業成本增加，營利所得減少，以此不正當
    之方法逃漏營利事業所得稅，致丙○○被財政部臺北市國稅
    局課徵16973 元之所得稅，及因漏報所得稅遭財政部臺北市
    國稅局科處3300元罰鍰，復使財政部臺灣省北區國稅局臺北
    分局短課「體面美容坊」之營利事業所得稅，均足生損害於
    丙○○及稅捐稽徵機關課稅正確性及稅捐收益。
二、認定犯罪事實所憑之證據及理由：
(一)、被告於本院審理中之自白、及其於檢察官面前之供述筆錄：
    證明被告於上述時間係「體面美容坊」之負責人，該商號資
    金雖由他人提供，但其乃實際負責人，並其明知丙○○未在
    該商號工作支薪，仍提供丙○○之身分資料予會計人員製作
    薪資所得資料及營利事業所得稅結算申報書，據以申報該商
    號之營利事業所得稅。
(二)、告訴人羅遠龍之告訴狀：證明告訴人丙○○未在「體面美容
    坊」工作支薪，卻遭課徵所得稅。
(三)、財政部臺北市國稅局87年度綜合所得稅核定稅額繳款書：證
    明告訴人應繳納87年度所得稅16973 元。
(四)、財政部臺北市國稅局綜合所得稅核定通知書（87年度申報核
    定）：證明告訴人於87年間在桑妮雅美容股份有限公司支領
    薪資所得金額為140500元，同時間在「體面美容坊」支領薪
    資所得金額為458568元。
(五)、財政部臺北市國稅局處分書：證明納稅義務人羅秀玲因漏報
    告訴人於「體面美容坊」支領薪資所得458568元，致受處分
    人即告訴人短漏所得稅額16973 元，因而依法科處受處分人
    即告訴人罰鍰3300元。
(六)、財政部臺灣省北區國稅局臺北縣分局函文及其所附之「體面
    美容坊」87年度營利事業投資人明細及分配盈餘表、87年度
    營利事業所得稅結算申報書、87年營利事業所得稅結算申報
    資料聯：證明「體面美容坊」係獨資，負責人為被告，申報
    所得期間為87年01月01日起，至87年03月25日止，申報書收
    件日期為87年06月29日。
(七)、營利事業暨扣繳單位資料、財政部臺灣省北區國稅局臺北縣
    分局函文及所附營利事業統一發票歇業（註銷）登記申請書
    ：證明「體面美容坊」負責人為被告，設立、開業日期為86
    年10月27日，核准註銷日期為87年04月15日，期間負責人為
    被告。
綜上事證，足徵被告自白與事實相符。本件事證明確，被告犯行
堪以認定，自應依法論科。
三、論罪科刑：
(一)、被告所為，係犯稅捐稽徵法第47條第3 款、第41條之納稅義
    務人以不正當方法逃漏稅捐罪、刑法第216 條、第215 條之
    行使登載不實之業務文書罪。被告登載不實業務文書之低度
    行為為行駛登載不實業務文書之高度行為所吸收，不另論罪
    。被告利用不知情之成年會計人員製作登載不實事項於業務
    上作成之文書，為間接正犯。被告所犯上開2 罪，犯意個別
    ，罪名不同，應予分論併罰。
(二)、原審認本件事證明確，適用前開法條（稅捐稽徵法第47條第
    1 款部分應屬明顯之贅引），各量處被告有期徒刑2 月（行
    使登載不實之業務文書罪）、3 月（逃漏稅捐罪罪），並定
    應執行刑為有期徒刑4 月，同時均諭知易科罰金之折算標準
    ，本院審酌：被告犯後已坦白認錯，表示後悔之意，並已與
    告訴人丙○○達成民事損害賠償之和解，有本院和解筆錄一
    份在卷可稽，告訴人之代理人乙○○亦到庭代表告訴人表示
    願意原諒，足認被告犯後態度尚佳，具彌補錯誤之誠意，並
    已受有教訓；被告現有正當工作、固定收入，其尚有小孩待
    養，及其他一切情狀，認原審認事用法及量刑均稱妥適。被
    告上訴指稱其非蓄意犯罪，原判決不當云云，為無理由，應
    予駁回。另被告前未曾受有期徒刑以上刑之宣告，有臺灣高
    等法院被告全國前案紀錄表在卷可參，其犯罪後已知悔悟，
    本院認其經此教訓後，當益知警惕，信無再犯之虞，因認其
    所宣告之刑，以暫不執行為適當，併予宣告緩刑二年，以勵
    自新。
四、應適用之法條：
(一)、刑事訴訟法第455條之1第3項、第368條。
(二)、刑法第74條第1款。
中　　華　　民　　國　　94　　年　　5 　　月　　30　　日
                  刑事第一庭    審判長法  官  康樹正
                                      法  官  楊欣怡
                                      法  官  侯廷昌
以上正本證明與原本無異。
不得上訴。
                                      書記官  馮善詮
中　　華　　民　　國　　94　　年　　5 　　月　　30　　日
附錄法條：稅捐稽徵法第47條第3 款、第41條、刑法第216 條、
第215條。
稅捐稽徵法第47條
 (法人或非法人團體負責人之刑責)
本法關於納稅義務人、扣繳義務人及代徵人應處徒刑之規定，於
左列之人適用之：
一  公司法規定之公司負責人。
二  民法或其他法律規定對外代表法人之董事或理事。
三  商業登記法規定之商業負責人。
四  其他非法人團體之代表人或管理人。
稅捐稽徵法第41條
 (逃漏稅捐之處罰)
納稅義務人以詐術或其他不正當方法逃漏稅捐者，處 5 年以下有
期徒刑、拘役或科或併科新台幣6 萬元以下罰金。
中華民國刑法第216條
 (行使偽造變造或登載不實之文書罪)
行使第條至第條之文書者，依偽造、變造文書或登載不實
事項或使登載不實事項之規定處斷。
中華民國刑法第215條
 (業務上文書登載不實罪)
從事業務之人，明知為不實之事項，而登載於其業務上作成之文
書，足以生損害於公眾或他人者，處三年以下有期徒刑、拘役或
五百元以下罰金。
